臺灣臺北地方法院民事裁定            100年度事聲字第331號
異  議  人  呂榮達
            李昭慧
相  對  人  台灣人壽保險股份有限公司
法定代理人  朱炳昱
上列當事人間聲請確定訴訟費用額事件，異議人對中華民國100
年9 月22日本院100 年度司聲字第1617號裁定提出異議，本院裁
定如下：
    主  文
異議駁回
    理  由
一、按當事人對於司法事務官處理事件所為之終局處分，得於處
    分送達後10日之不變期間內，以書狀向司法事務官提出異議
    ；司法事務官認前項異議有理由時，應另為適當之處分；認
    異議為無理由者，應送請法院裁定之；法院認第1 項之異議
    為有理由時，應為適當之裁定；認異議為無理由者，應以裁
    定駁回之，民事訴訟法第240 條之4 第1 項前段、第2 項及
    第3 項定有明文。
二、次按訴訟費用，由敗訴之當事人負擔，民事訴訟法第78條定
    有明文。又法院未於訴訟費用之裁判確定其費用額者，第一
    審受訴法院於該裁判有執行力後，應依聲請以裁定確定之。
    依第1 項確定之訴訟費用額，應於裁定送達之翌日起，加給
    按法定利率計算之利息，民事訴訟法第91條亦有明定。再所
    謂「以裁定確定之」，則係指法院已為訴訟費用之裁判，僅
    未確定其費用額而言，即訴訟費用之裁判中未確定其費用額
    之情形。是確定訴訟費用之裁定，僅在確定敗訴之當事人應
    負擔之訴訟費用數額，並非就權利存在與否為確定，其償還
    義務如何，應從命負擔訴訟費用之裁判定之。因此，當事人
    在該程序中，自僅得就各個費用項目是否為法律上之訴訟費
    用、數額之計算有無錯誤加以爭執。
三、本件異議意旨略以：相對人違法造假，並以偽造之證據欺騙
    司法，以詐欺手法贏取訴訟，異議人除已依法提出再審外，
    並將依法對相對人提出刑事訴訟，為此對100 年度司聲字第
    1617號民事裁定提出異議云云。惟查，相對人與異議人間請
    求返還報酬事件，經本院97年度勞訴字第48號、臺灣高等法
    院99年度勞上易字第62號判決確定，並諭知第一、二審訴訟
    費用均由被告連帶負擔等情，業據本院調閱上開案卷查明無
    訛。依民事訴訟法第78條、第91條規定，扣除異議人已支出
    新臺幣（下同）18,217元，自應由異議人連帶負擔訴訟費用
    12,421元（計算式：30,638元－18,217元＝12,421元），及
    自原裁定送達翌日起按年息5%計算之利息，原裁定諭令異議
    人如數負擔，於法並無違誤。雖異議人以上開情詞置辯，然
    本件為確定訴訟費用額之事件，僅在審究訴訟費用之範圍及
    確定異議人應繳納之訴訟費用額，就兩造間之實體爭執已不
    得再為再審究。從而，本件異議人以上開理由據以指摘原裁
    定不當，求予廢棄，為無理由，應予駁回。
四、據上論結，本件異議為無理由，爰依民事訴訟法第240條之4
    第3 項後段，裁定如主文。
中    華    民    國   100    年    11    月    30    日
                  民事第三庭法  官  林惠霞
以上正本係照原本作成
如不服本裁定，應於送達後10日內向本院提出抗告狀，並繳納抗
告費新台幣1,000 元。以上正本係照原本作成
中    華    民    國   100    年    11    月    30    日
                            書記官  陳怡如